臺灣桃園地方法院刑事判決　　　　　　100年度審智訴字第2號
公　訴　人　臺灣桃園地方法院檢察署檢察官
被　　　告　謝黃湘
上列被告因偽造文書等案件，經檢察官提起公訴（99年度偵字第
28886 號），被告於準備程序進行中，就被訴事實為有罪之陳述
，經本院告知簡式審判程序意旨，並聽取當事人之意見後，本院
合議庭裁定依簡式審判程序審理，判決如下：
    主  文
謝黃湘行使偽造私文書，足以生所害於他人，處有期徒刑陸月，
如易科罰金，以新臺幣壹仟元折算壹日，扣案如附表七所示之物
均沒收。
    事  實
一、謝黃湘係址設桃園縣平鎮市○○路○○段197 號「超旋風電
    子玩具專賣店」之負責人，負責該店之經營，詎其明知下列
    事項：
  (一)附表一「商標圖樣」欄所示之商標圖樣，係分別經附表一「
    商標權人」欄所示之公司向經濟部中央標準局（現改制為經
    濟部智慧財產局）申請商標註冊登記，經審定取得商標權，
    分別指定使用於附表一「商品或服務名稱」欄所示之商品，
    現均仍於商標專用期間內，未得附表一所示之商標權人之同
    意或授權，不得於同一或類似商品使用相同或近似之商標圖
    樣，亦不得明知為前開商品而販賣。次明知附表二之1 所示
    盜版遊戲光碟，或於光碟標示面上使用如附表一編號1 、2
    所示之相應商標圖樣、或該遊戲光碟透過「PlayStation 2
    」電視遊樂器主機執行後，在電視螢幕將出現如附表一編號
    1 、2 所示之相應商標圖樣，均足使消費者誤認附表二之1
    所示盜版遊戲光碟係日商新力電腦娛樂股份有限公司（下稱
    日商新力公司）所生產、發行、銷售；復明知附表三之1 所
    示盜版遊戲光碟，或於光碟標示面上使用如附表三之1 「侵
    害任天堂公司商標權」欄所示之相應商標圖樣（即附表一編
    號3 至5 、8 至10、12所示之商標圖樣）、或該盜版遊戲光
    碟透過「Wii 」電視遊樂器主機執行後，在電視螢幕將出現
    如附表三之1 「侵害任天堂公司商標權」欄所示之相應商標
    圖樣，均足使消費者誤認附表三之1 所示盜版遊戲光碟係日
    商任天堂股份有限公司（即任天堂株式會社，下稱日商任天
    堂公司）所生產、發行、銷售；又明知附表四所示DS遊戲機
    轉接卡即R4轉接卡（下稱R4轉接卡）透過「DS遊戲機」掌上
    型遊樂器（下稱DS遊戲機）執行後，在顯示螢幕上將出現如
    附表四「侵害商標權」欄所示之相應商標圖樣（即附表一編
    號3 至5 所示之商標圖樣），均足使消費者誤認附表四所示
    R4轉接卡係日商任天堂公司所生產、發行、銷售；再明知附
    表五所示之Super Famicom 遊戲卡匣上，標貼有如附表五「
    侵害商標權」欄所示之相應商標圖樣（即附表一編號7 、11
    所示之商標圖樣），均足使消費者誤認附表五所示之Super
    Famicom 遊戲卡匣係日商任天堂公司所生產、發行、銷售；
    末明知附表六所示之任天堂DS遊戲機相容卡匣上，或標貼有
    如附表六「侵害商標權」欄所示之相應商標圖樣（即附表一
    編號3 至7 、11所示之商標圖樣），或上開遊戲卡匣透過DS
    遊戲機執行後，在顯示螢幕將出現如附表六「侵害商標權」
    欄所示之相應商標圖樣，均足使消費者誤認附表六所示盜版
    DS遊戲主機相容卡匣係日商任天堂公司所生產、發行、銷售
    。
  (二)另明知「PlayStation 2 」系統遊戲程式光碟內所儲存之「
    Programer Tools for the PlayStation2 computer entert
    ainment system」（或Library Codes for the PlayStatio
    n2 computer entertainment system；下稱Library Progra
    ms）電腦程式，係遊戲程式與電視遊樂器主機之系統程式間
    之中介程式（用以使遊戲程式控制遊樂器之系統軟體，並進
    而驅動相對應之「PlayStation2」電視遊樂器之硬體，以執
    行相搭配之遊戲程式），係日商新力公司享有著作財產權之
    電腦程式著作，未經上開著作財產權人之同意或授權，不得
    擅自以移轉所有權之方法散布其光碟重製物，亦不得明知係
    侵害著作財產權之光碟重製物而散布或意圖散布而公開陳列
    、持有；次明知附表二所示盜版遊戲光碟分別係日商新力公
    司或不詳之日商新力公司之協力廠商享有著作財產權之電腦
    遊戲程式著作，非經各該著作權人之同意或授權，不得擅自
    以移轉所有權之方法散布其光碟重製物，亦不得明知係侵害
    著作財產權之光碟重製物而散布或意圖散布而公開陳列、持
    有；復明知附表三所示盜版遊戲光碟、附表四所示盜版Micr
    o SD記憶卡、附表五、六所示盜版遊戲卡匣，分別係日商任
    天堂公司、附表三「著作權人」欄所示之日商任天堂公司之
    協力廠商、不詳之日商任天堂公司之協力廠商享有著作財產
    權之電腦遊戲程式著作，非經各該著作權人之同意或授權，
    不得擅自以移轉所有權之方法散布其光碟重製物、重製物，
    亦不得明知係侵害著作財產權之光碟重製物、重製物而散布
    或意圖散布而公開陳列、持有。
  (三)另明知附表三之1 所示之盜版遊戲光碟經Wii 電視遊樂器主
    機執行後、附表四所示R4轉接卡透過DS遊戲機執行後，在電
    視螢幕或顯示螢幕之影像畫面會呈現「Nintendo Co.,Ltd.
    」或「Nintendo」或「Licensed by Nintendo」（日商任天
    堂公司授權製造）或「Presented by Nintendo 」（日商任
    天堂公司提供）等相關授權文字，足為一定用意之表示，表
    徵附表三之1 所示之盜版遊戲光碟、附表四所示之R4轉接卡
    之權利證明，均應以文書論，附表三之1 所示之盜版遊戲光
    碟、附表四所示之R4轉接卡，經販賣而交付時，足以使購買
    之顧客藉由遊戲主機執行時，顯示該盜版遊戲光碟、R4轉接
    卡之一切權利均歸日商任天堂公司所有之權利表示，以偽作
    真，而行使該偽造準私文書，均足以生損害於日商任天堂公
    司。
  (四)另明知日商任天堂公司所製作之DS遊戲機內配備有偵測插入
    DS遊戲機之遊戲卡匣是否存在「追跡圖形」之檢查機制，藉
    以判斷是否係日商任天堂公司所製造或授權製造之正版遊戲
    卡匣，倘若遊戲卡匣不含「追跡圖形」，DS遊戲機即不讀取
    遊戲卡匣內儲存之遊戲，此為日商任天堂公司所採取有效禁
    止或限制他人擅自進入或利用著作之防盜拷措施，未經該著
    作權人即日商任天堂公司之合法授權，不得以破解、破壞或
    以其他方式規避，亦不得將規避上開防盜拷措施之設備、器
    材、零件、技術或資訊提供公眾使用或為公眾提供服務；復
    明知附表四所示之R4轉接卡，在未置放Micro SD記憶卡之情
    形下，於插置DS遊戲機後，仍會產生「追跡圖形」資料，而
    使DS遊戲機誤以為附表四所示之R4轉接卡為合法之DS遊戲卡
    匣，進而得以進入、執行該轉接卡內之Micro SD記憶卡中所
    儲存之盜版遊戲軟體，故而附表四所示之R4轉接卡，確屬著
    作權法第80條之2 所定義之規避防盜烤措施之器材，於未經
    日商任天堂公司合法授權之情形下，不得提供公眾使用。
二、詎謝黃湘其竟基於明知係侵害著作財產權之重製物、重製光
    碟而散布、明知為仿冒商標商品而販賣、行使偽造準私文書
    及違反著作權法第80條之2 規避防盜烤措施之器材，未經合
    法授權不得提供公眾使用之規定之單一行為決意，先於99年
    2 月中旬某日，在其所經營之「超旋風電子玩具專賣店」內
    ，向真實姓名、年籍均不詳綽號「高個子」之成年人，以遊
    戲重製光碟每1 片新臺幣（下同）80元至90元；重製R4轉接
    卡含Micro SD記憶卡、遊戲重製卡匣每1 個1,000 元至1,20
    0 元之代價，購入而取得如附表二至六所示未經日商新力公
    司、不詳之日商新力公司之協力廠商、日商任天堂公司、附
    表三「著作權人」欄所示之日商任天堂公司之協力廠商及不
    詳之日商任天堂公司之協力廠商等公司授權之盜版遊戲光碟
    、盜版遊戲記憶卡、盜版遊戲卡匣及未經日商任天堂公司授
    權之內有規避防盜烤措施之R4轉接卡後，自購得之日起至99
    年7 月21日下午5 時25分許止，在其所經營之上開店內，以
    盜版遊戲光碟每1 片150 元；含盜版遊戲記憶卡之R4轉接卡
    、盜版遊戲卡匣每1 個1,500 元之價格出售予不特定人牟利
    ，而以此方式販賣、散布如附表二至六所示之物，進而侵害
    日商新力公司、日商任天堂公司之商標專用權；且侵害日商
    新力公司、不詳之日商新力公司之協力廠商、日商任天堂公
    司、附表三「著作權人」欄所示之日商任天堂公司之協力廠
    商及不詳之日商任天堂公司之協力廠商之著作財產權；並提
    供公眾使用具有規避防盜拷措施之R4轉接卡；另買家於購得
    附表三之1 所示之盜版遊戲光碟、附表四所示之R4轉接卡後
    ，分別透過Wii 遊戲主機、DS遊戲機執行後，在電視螢幕或
    顯示螢幕之影像畫面將會呈現「Nintendo Co.,Ltd. 」或「
    Nintendo」或「Licensed by Nintendo」（日商任天堂公司
    授權製造）或「Presented by Nintendo 」（日商任天堂公
    司提供）等相關授權文字之準私文書，均足以生損害於日商
    任天堂公司。嗣於99年7 月21日下午5 時25分許，警方持搜
    索票在上開「超旋風電子玩具專賣店」內查獲，並扣得如附
    表七所示之物。
三、案經內政部警政署保安警察局第二總隊第一大隊第一中隊報
    請報請臺灣桃園地方法院檢察署檢察官偵查起訴。
    理  由
一、本案被告謝黃湘所犯均為死刑、無期徒刑或最輕本刑為3 年
    以上有期徒刑以外之罪，其於本院準備程序中就前揭被訴事
    實均為有罪之陳述，經本院告知簡式審判程序之旨，並聽取
    當事人意見後，本院合議庭依刑事訴訟法第273 條之1 第1
    項規定，裁定由受命法官獨任進行簡式審判程序，合先敘明
    。
二、前開犯罪事實，業據被告分別於警詢、檢察官訊問及本院審
    理中坦承不諱，並經證人即日商新力公司之告訴代理人郭佩
    宜律師、日商任天堂公司之告訴代理人徐宏昇律師分別於檢
    察官訊問及本院審理中陳述無訛，且有臺灣桃園地方法院99
    聲搜500 號搜索票、蒐證照片、日商新力公司陳報之著作權
    及商標權資料（內含經濟部智慧財產局商標資料檢索服務列
    印資料、經認證美國著作權局著作登記證書影本、日商新力
    公司香港子公司所出具，經香港公證人及我國駐香港中華旅
    行社認證之英文聲明書影本及其中文譯本、PlayStation 2
    系統真品遊戲軟體光碟標示面與光碟外包裝封面影本、扣案
    之遊戲軟體光碟清冊、扣案之遊戲軟體光碟及勘驗照片）、
    臺灣國際專利法律事務所出具之鑑視證明及鑑視結果、日商
    任天堂公司出具著作權及商標權資料（內含鑑定意見書、任
    天堂DS遊戲機插入遊戲卡匣顯示任天堂註冊商標「NINTENDO
    」追跡圖形之開機畫面、任天堂DS遊戲機未插入遊戲卡匣無
    任天堂註冊商標「NINTENDO」追跡圖形之開機畫面、任天堂
    DS遊戲機防盜拷措施之工作原理、謝黃湘扣案物清單及侵害
    任天堂公司著作權及商標權一覽表、扣案物鑑識照片、謝黃
    湘侵害任天堂公司中華民國註冊商標一覽表及各商標註冊資
    料、經濟部智慧財產局商標資料檢索服務列印資料）等在卷
    可稽，另有如附表七所示之物扣案可資佐證，足徵被告自白
    與事實相符，事證明確，被告犯行堪以認定。
三、論罪科刑部分：
  (一)按我國自91年1 月1 日正式加入「世界貿易組織」，依「世
    界貿易組織協定（WTO Agreement） 」所含之「與貿易有關
    之智慧財產權協定」第9 條第1 項及「保護文學及藝術著作
    之伯恩公約 (The Berne Convention for the Protection
    of Liter ary and Artistic Works） 」第3 條規定，我國
    對於同屬世界貿易組織會員國國民之著作，應加以保護。而
    日本國為世界貿易組織之會員國，則本件日本遊戲光碟，依
    著作權法第4 條第2 款之規定，亦應受我國著作權法之保護
    。查本件附表二所示盜版遊戲光碟內之Library Programs電
    腦程式著作及附表二至六所示盜版遊戲光碟、記憶卡、卡匣
    內之遊戲軟體電腦程式著作，分別係日商新力公司、不詳之
    日商新力公司之協力廠商、日商任天堂公司、附表三「著作
    權人」欄之日商任天堂公司之協力廠商及不詳之日商任天堂
    公司之協力廠商等著作權人享有著作權之電腦程式著作，分
    別為外國法人即日商新力公司、日商任天堂公司等相關外國
    法人享有著作財產權，依前開世界貿易組織協定之與貿易有
    關之智慧財產權協定第9 條第1 項、伯恩公約第3 條規定，
    就智慧財產權之保護，每一會員給予其他會員國民之待遇不
    得低於其給予本國國民之待遇，日本國亦為世界貿易組織之
    會員國，是上開電腦程式著作依我國著作權法第4 條第2 款
    規定，得受我國著作權法之保護，合先敘明。
  (二)次按光碟片如已記載儲存表意人之意思或思想，藉機器或電
    腦之處理所顯示之聲音、影像或符號，足以為表示其用意之
    證明者，依刑法第220 條第2 項之規定，應認係準文書之一
    種。擅自重製他人之光碟片即所謂仿冒或盜版之光碟片，其
    外觀包裝雖無被害人公司名稱及授權生產文字，惟如該光碟
    片內已燒錄儲存被害人公司名稱及授權生產文字，藉機器或
    電腦之處理，螢幕會顯示被害人公司名稱及授權生產文字，
    足以生損害於公眾或他人，應認係偽造之準文書（最高法院
    94年度第12次刑事庭會議決議參照）。又按如販賣者知悉其
    所販賣者為仿冒或盜版之光碟片，且知買受者一經藉機器或
    電腦之處理，仿冒光碟內容之偽造準文書必當顯現，仍予以
    出售，將該偽造之準文書置於可能發生文書功能之狀態下，
    應認係對偽造準文書之內容有所主張之行使行為，參諸本院
    （即最高法院）26年滬上字第23號、49年度臺非字第24號判
    例意旨，即應成立行使偽造文書罪（最高法院95年度臺上字
    第1705號、96年度臺上字第1387號判決意旨參照）。查本件
    被告主觀上既知悉附表三之1 所示之盜版遊戲光碟經由電視
    遊樂器主機執行後、附表四所示R4轉接卡於DS遊戲機進行偵
    測後，在電視螢幕或顯示螢幕會分別呈現「Nintendo Co.,
    Ltd.」或「Nintendo」或「Licensed by Nintendo」（日商
    任天堂公司授權製造）或「Presented by Nintendo 」（日
    商任天堂公司提供）等文字，已如前述，而上開文字足以對
    外表示附表三之1 所示之盜版遊戲光碟、R4轉接卡係日商任
    天堂公司授權生產之一定用意證明之準私文書，被告竟予以
    出售而交付，應認係對偽造準私文書之內容有所主張之行使
    行為，揆諸上開說明，被告此部分行為應成立刑法第216 條
    、第210 條、第220 條第2 項之行使偽造準私文書罪。
  (三)核被告所為係犯著作權法第91條之1 第2 項之明知係侵害著
    作財產權之重製物而散布罪、著作權法第91條之1 第3 項之
    明知係侵害著作財產權之重製光碟而散布罪、著作權法第96
    條之1 第2 款之違反規避防盜拷措施之器材不得提供公眾使
    用之規定罪、商標法第82條之明知為使用相同之註冊商標於
    同一商品而販賣罪、刑法第216 條、第210 條、第220 條第
    2 項之行使偽造準私文書罪。查附表四之盜版遊戲Micro SD
    記憶卡、附表五、六之盜版遊戲卡匣均非侵害著作財產權之
    光碟重製物，應僅論以著作權法第91條之1 第2 項之明知係
    侵害著作財產權之重製物而散布罪，公訴意旨就被告謝黃湘
    販賣附表四之盜版遊戲Micro SD記憶卡、附表五、六之盜版
    遊戲卡匣之事實，已於起訴書犯罪事實欄載明而合法起訴，
    雖公訴意旨雖漏未引用著作權法第91條之1 第2 項之條文，
    尚不影響起訴之效力，附予敘明。被告明知係侵害著作財產
    權之重製物、重製光碟，為散布而持有之低度行為，應為散
    布之高度行為所吸收，不另論罪。再按刑事法若干犯罪行為
    態樣，本質上原具有反覆、延續實行之特徵，立法時既予特
    別歸類，定為犯罪構成要件之行為要素，則行為人基於概括
    犯意，在密切接近之一定時、地持續實行之複次行為，倘依
    社會通念，於客觀上認為符合一個反覆、延續性之行為觀念
    者，於刑法評價上，即應僅成立一罪。學理上所稱「集合犯
    」之職業性、營業性或收集性等具有重複特質之犯罪均屬之
    ，例如經營、從事業務、收集、販賣、製造、散布等行為概
    念者是（最高法院96年度臺上字第172 號、95年度臺非字第
    285 號判決意旨參照）。本件被告於99年2 月中旬某日起至
    99年7 月21日下午5 時25分許止，在上開「超旋風電子玩具
    專賣店」販賣附表二至六所示之盜版遊戲光碟、R4轉接卡、
    記憶卡、卡匣之營業性行為，係在密集期間內以相同之方式
    持續進行，未曾間斷，是被告上開明知係侵害著作財產權之
    重製物而散布、明知係侵害著作財產權之重製光碟而散布、
    違反規避防盜拷措施之器材不得提供公眾使用之規定、明知
    為使用相同之註冊商標於同一商品而販賣及行使偽造準私文
    書等犯行，即具有反覆、延續實行之特徵，從而在行為概念
    上，縱有多次販賣之舉措，仍應評價認各係包括一罪之集合
    犯，應論以一罪。又被告以一行為同時觸犯著作權法第91條
    之1 第2 項之明知係侵害著作財產權之重製物而散布罪、著
    作權法第91條之1 第3 項之明知係侵害著作財產權之重製光
    碟而散布罪、著作權法第96條之1 第2 款之違反規避防盜拷
    措施之器材不得提供公眾使用之規定罪、商標法第82條之明
    知為使用相同之註冊商標於同一商品而販賣罪、刑法第216
    條、第210 條、第220 條第2 項之行使偽造準私文書罪，為
    想像競合犯，應從一重之行使偽造準私書罪處斷。爰審酌被
    告不思循正當途徑賺取所需，竟出售盜版光碟、R4轉接卡、
    記憶卡、卡匣，侵害著作財產權人、商標權人之利益非輕，
    損及我國致力保護智慧財產權之國際聲譽，惟念其始終坦承
    犯行，兼衡被告尚未與日商新力公司及日商任天堂公司達成
    和解等一切情狀，量處如主文所示之刑，並諭知易科罰金之
    折算標準，以示懲儆。
  (四)末按商標法第83條及著作權法第98條均有關於沒收之特別規
    定，應優先於刑法第38條第1 項第2 款而適用。而商標法第
    83條規定「犯前二條之罪所製造、販賣、陳列、輸出或輸入
    之商品，或所提供於服務使用之物品或文書，不問屬於犯人
    與否，沒收之。」係採義務沒收主義，法院並無裁量沒收與
    否之權限；著作權法第98條規定「犯第九十一條至第九十三
    條、第九十五條至第九十六條之一之罪，供犯罪所用或因犯
    罪所得之物，得沒收之。但犯第九十一條第三項及第九十一
    條之一第三項之罪者，其得沒收之物，不以屬於犯人者為限
    。」則係採職權沒收主義，沒收與否，法院有裁量之權。採
    義務沒收主義者，自應優先於採職權沒收主義之規定而適用
    （最高法院79年度臺上字第5137號刑事判例意旨、最高法院
    98年度臺上字第5238號判決意旨可資參照）。
    1.查扣案如附表七編號1 所示之盜版遊戲光碟，經「PlaySt
      ation 2 」電視遊樂器主機執行後，在螢幕畫面上會出現
      如附表一編號1 、2 所示之相應商標圖樣；附表七編號3
      所示盜版遊戲光碟透過「Wii 」電視遊樂器主機執行後，
      在電視螢幕出現如附表三之1 「侵害任天堂公司商標權」
      欄所示之相應商標圖樣；附表七編號5 所示R4轉接卡透過
      DS遊戲機執行後，在顯示螢幕上出現如附表四「侵害商標
      權」欄所示之相應商標圖樣；又明知附表七編號7 所示之
      Super Famicom 遊戲卡匣上，標貼有如附表五「侵害商標
      權」欄所示之相應商標圖樣；再附表七編號8 所示之任天
      堂DS遊戲機相容卡匣上，或標貼有如附表六「侵害商標權
      」欄所示之相應商標圖樣，或透過DS遊戲機執行後，在顯
      示螢幕上會出現如附表六「侵害商標權」欄所示之相應商
      標圖樣，均係觸犯商標法第82條之販賣仿冒商標之商品，
      依前開規定，就附表七編號1 、3 、5 、7 、8 所示之扣
      案物，應優先採義務沒收主義之規定，依商標法第83條規
      定宣告沒收。
    2.次查扣案如附表七編號編號2 、4 、6 所示之盜版遊戲光
      碟、盜版遊戲Micro SD記憶卡，分別為侵害著作權之重製
      光碟、重製物，均應依著作權法第98條之規定宣告沒收。
      又附表七編號9 、10所示扣案物，均係被告犯本件著作權
      法第91條之1 之罪所用之物，不問屬於被告與否，均依著
      作權法第98條規定宣告沒收。
據上論斷，應依刑事訴訟法第273 條之1 第1 項、第299 條第1
項前段，商標法第82條、第83條，著作權法第91條之1 第2 項、
第3 項、第96條之1 、第98條，刑法第11條、第216 條、第210
條、第220 條第2 項、第55條、第41條第1 項前段，判決如主文
。
本案經檢察官呂如琦到庭執行職務。
中    華    民    國   100    年    5     月    17    日
                        刑事庭    法  官  顏世翠
以上正本證明與原本無異。
如不服本判決應於收受判決後10日內向本院提出上訴書狀，並應
敘述具體理由。其未敘述上訴理由者，應於上訴期間屆滿後20日
內向本院補提理由書( 均須按他造當事人之人數附繕本) 「切勿
逕送上級法院」。
                                  書記官  吳忻蒨
中    華    民    國   100    年    5     月    17    日
附錄本案論罪科刑法條：
著作權法第91條之1
擅自以移轉所有權之方法散布著作原件或其重製物而侵害他人之
著作財產權者，處三年以下有期徒刑、拘役，或科或併科新臺幣
五十萬元以下罰金。
明知係侵害著作財產權之重製物而散布或意圖散布而公開陳列或
持有者，處三年以下有期徒刑，得併科新臺幣七萬元以上七十五
萬元以下罰金。
犯前項之罪，其重製物為光碟者，處六月以上三年以下有期徒刑
，得併科新臺幣二十萬元以上二百萬元以下罰金。但違反第八十
七條第四款規定輸入之光碟，不在此限。
犯前二項之罪，經供出其物品來源，因而破獲者，得減輕其刑。
著作權法第96條之1
有下列情形之一者，處一年以下有期徒刑、拘役，或科或併科新
臺幣二萬元以上二十五萬元以下罰金：
一、違反第八十條之一規定者。
二、違反第八十條之二第二項規定者。
著作權法第80條之2 第2 項
破解、破壞或規避防盜拷措施之設備、器材、零件、技術或資訊
，未經合法授權不得製造、輸入、提供公眾使用或為公眾提供服
務。
商標法第82條
明知為前條商品而販賣、意圖販賣而陳列、輸出或輸入者，處一
年以下有期徒刑、拘役或科或併科新臺幣五萬元以下罰金。
商標法第81條第1 款
未得商標權人或團體商標權人同意，有下列情形之一者，處三年
以下有期徒刑、拘役或科或併科新臺幣二十萬元以下罰金：
一、於同一商品或服務，使用相同之註冊商標或團體商標者。
中華民國刑法第210 條規定：
（偽造變造私文書罪）
偽造、變造私文書，足以生損害於公眾或他人者，處五年以下有
期徒刑。
中華民國刑法第216 條規定：
（行使偽造變造或登載不實之文書罪）
行使第二百十條至第二百十五條之文書者，依偽造、變造文書或
登載不實事項或使登載不實事項之規定處斷。
中華民國刑法第220 條規定：
（準文書）
在紙上或物品上之文字、符號、圖畫、照像，依習慣或特約，足
以為表示其用意之證明者，關於本章及本章以外各罪，以文書論
。
錄音、錄影或電磁紀錄，藉機器或電腦之處理所顯示之聲音、影
像或符號，足以為表示其用意之證明者，亦同。
附表七：
┌──┬──────────────┬───────┬─────────┐
│編號│   扣  案  物  品  名       │   數量       │   沒收法條       │
├──┼──────────────┼───────┼─────────┤
│ 1. │附表二之1 所示之盜版遊戲光碟│肆佰捌拾玖片  │商標法第83條      │
├──┼──────────────┼───────┼─────────┤
│ 2. │附表二之2 所示之盜版遊戲光碟│玖佰壹拾片    │著作權法第98條    │
├──┼──────────────┼───────┼─────────┤
│ 3. │附表三之1 所示之盜版遊戲光碟│玖佰柒拾陸片  │商標法第83條      │
├──┼──────────────┼───────┼─────────┤
│ 4. │附表三之2 所示之盜版遊戲光碟│肆佰零捌片    │著作權法第98條    │
├──┼──────────────┼───────┼─────────┤
│ 5. │附表四所示之R4轉接卡        │伍個          │商標法第83條      │
├──┼──────────────┼───────┼─────────┤
│ 6. │Micro SD記憶卡              │個          │著作權法第98條    │
├──┼──────────────┼───────┼─────────┤
│ 7. │附表五所示之Super Famicom 遊│個          │商標法第83條      │
│    │戲機相容卡匣                │              │                  │
├──┼──────────────┼───────┼─────────┤
│ 8. │附表六所示之DS遊戲機相容卡匣│陸個          │商標法第83條      │
├──┼──────────────┼───────┼─────────┤
│ 9. │遊戲目錄                    │伍本          │著作權法第98條    │
├──┼──────────────┼───────┼─────────┤
│ 10.│訂購單據及書證              │壹包          │著作權法第98條    │
└──┴──────────────┴───────┴─────────┘